臺灣宜蘭地方法院刑事判決　　　　　　　　94年度訴字第68號
　　公　訴　人　臺灣宜蘭地方法院檢察署檢察官
　　被　　　告　癸○○
　　　　　　　　　　　　號
　　指定辯護人　本院公設辯護人周凱珍
　　被　　　告　辛○○曾更名.
　　選任辯護人　林國彰律師
上列被告因毒品危害防制條例案件，經檢察官提起公訴（94年度
偵字第128號），本院判決如下：
    主  文
辛○○共同運輸第三級毒品，處有期徒刑陸年；扣案之第三級毒
品K他命肆拾肆包（共計毛重伍陸點伍陸公克）沒收銷燬之，扣
案衛星電話壹支（號碼000000000000號）沒收之。
癸○○共同運輸第三級毒品，累犯，處有期徒刑捌年；扣案之第
三級毒品K他命肆拾肆包（共計毛重伍陸點伍陸公克）沒收銷燬
之；扣案衛星電話壹支（號碼為：000000000000號，含通話卡壹
張）沒收之。
    事  實
一、癸○○前因懲治走私條例先後判處有期徒刑4月及6月（臺灣
    澎湖地方法院89年訴字第42號、臺灣屏東地方法院90年訴字
    第90年834號），並經定執行刑為9年，於92年6月20日執行
    完畢。癸○○、辛○○明知愷他命（Ketamine）為毒品危害
    防制條例第2條第2項第3款之第三級毒品，不得運輸，二人
    竟與年籍姓名不詳綽號「鬍鬚」、「阿吉」之成年男子四人
    基於運輸第三級毒品愷他命之犯意聯絡，癸○○於民國93年
    11 月間某日，應允「鬍鬚」駕駛漁船出海運輸毒品，並約
    定報酬為新台幣（下同）150萬元，於出海前已先陸續收受
    訂金計15萬元，「鬍鬚」又告以其先駕駛漁船至北緯15度20
    分、東經118度處取貨後，再載往北緯24度50分處交貨，且
    交給癸○○衛星電話之通話卡一張（號碼為：000000000000
    號），由癸○○置入自己所有之衛星電話內，取名通話代號
    為「大仔」，作為海上運毒時與取貨對象為通話代號「小仔
    」聯絡之用，嗣於93年12月25日中午某時，癸○○向其所雇
    用不知情之漁工壬○○、庚○○、己○○（均另由臺灣宜蘭
    地方法院檢察署檢察官為不起訴處分）三人佯稱要出海補魚
    ，四人遂共同搭乘由癸○○駕駛之「銘鴻號」漁船自澎湖大
    池漁港出發，於同年月29日某時至某不詳海域取得第三級毒
    品愷他命1大包（內分裝為44小包，合計毛重56、56公斤）
    後，至94年1月3日上午7時許，運達宜蘭縣龜山島東方附近
    海域準備交貨。另辛○○則於93年12月29日某時在某不詳處
    所，應允「阿吉」駕漁船出海接運毒品，並由「阿吉」交給
    衛星電話一支（號碼為：000000000000號），通話代號取名
    為「小仔」，用以接貨時與對方聯繫使用，並告知對方代號
    係「大仔」，且接取貨物後須載運至宜蘭縣頭城鎮大溪漁港
    蜜月灣外海約4、5公尺處，俟看到衝浪者時，將貨物以繩索
    固定後下錨拋入海中，會由該衝浪之人前來取走。後於94年
    1月3日上午5時20分許，辛○○向其所雇用不知情之中國籍
    漁工乙○○、丁○○、丙○○佯稱要出海補魚，即駕駛「日
    滿六號」漁船自宜蘭縣頭城鎮梗枋漁港出發，航行過程中辛○○對癸○○透過衛星電話互以代號「小仔」、「大仔」聯
    繫確認彼此船行位置，於同日上午7時許，雙方均將漁船駛
    至龜山島東方（距大溪漁港正東約5浬處），先由辛○○在
    船上閃爍照明燈供癸○○確認無誤後，癸○○便從其船上將
    毒品一大包拋入海中，旋即往北駛離，辛○○則命船上漁工
    將毒品勾撈上船後，繼續將之載運至大溪漁港蜜月灣外海（
    距大溪漁港正東約1浬處）準備依約交貨，於同日上午9時45
    分許在該處為海洋巡防總局第七海巡隊當場查獲，並於船上
    查扣自海中撈起之第三級毒品K他命44包（共計毛重56.56公
    斤）及其所使用之衛星電話（號碼為：000 000000000號）1
    支，癸○○則於同日晚間6時許，在新竹外海約5浬處為第十
    二海巡隊查獲，並在癸○○船上查扣衛星電話（號碼為：
    000000000000 號）1支。
二、案經海洋巡防總隊第七海巡隊移送臺灣宜蘭地方法院檢察署
    檢察官偵查起訴。
    理  由
一、訊據被告辛○○固坦承受「阿吉」所託，並以「阿吉」所交
    付之衛星電話（號碼為：000000000000號）以代號「小仔」
    與癸○○（即「大仔」）聯絡，雙方約定將漁船駛至龜山島
    東方（距大溪漁港正東約5浬處），先由辛○○在船上閃爍
    照明燈供癸○○確認無誤後，癸○○便從其船上將扣案物品
    1大包拋入海中，旋即往北駛離，辛○○則命船上漁工將毒
    品勾撈上船後，繼續將之載運至大溪漁港蜜月灣外海（距大
    溪漁港正東約1浬處），待看到衝浪者時，將貨物以繩索固
    定後下錨拋下海中等語，惟辯稱：不知道所運輸之物品為毒
    品，以為僅是化學藥品而已，並主張本件應有毒品危害防制
    條例第17條之適用云云，；被告癸○○固坦承持有衛星電話
    （號碼為：000000000000號）代號為「大仔」，並曾允諾「
    鬍鬚」要運輸第三級毒品，惟辯稱：當初應允「鬍鬚」運送
    毒品僅是要騙取「鬍鬚」的錢，且可累積航程可增加出海航
    行之加油量，94年1月3日早上至宜蘭外海僅是要查看是否真
    有毒品交易，以便趁機報警檢舉，並未丟毒品交予辛○○云
    云。經查：
（一）於被告辛○○船上所查扣之白色粉末狀物品，經送內政部
      警政署刑事警察局採樣，並以氣相層析質譜分析法及核磁
      共振分析法鑑定結果，均檢測出第三級毒品K他命成分，
      此有內政部警政署刑事警察局94年3月24日刑鑑字第09400
      03437號鑑定書1紙在卷可稽，足認扣案白色粉末為第三級
      毒品K他命無誤。
（二）被告辛○○雖否認知悉所運輸之物品乃第三級毒品，然依
      被告自行供述之運輸毒品過程得見，其運輸過程需透過衛
      星電話並取代號「小仔」、「大仔」之方式與他人聯繫，
      且與送貨者（即癸○○）雙方還需經過閃爍照明燈之暗號
      方式確認身份，而辛○○將物品接駁上船後，運送至蜜月
      灣時，亦需觀察海上是否有衝浪者出現後，始將所運送之
      物品拋下海，讓衝浪者取走，是其運輸過程十分謹慎、神
      秘，與一般普通貨物運送方式差異甚大，況若果如被告所
      述其所運輸乃化學藥品，則可透過一般航運即可，應無需
      透過如此繁複迂迴海上作業方式為之；再者扣案之物品經
      過嚴密包裝（外有防水層多層），並且藏匿於漁網下，外
      觀易讓他人誤認為漁網，此可由卷附現場照片及證人即澳
      底海巡隊隊長甲○○、即證人海巡署海巡隊隊員戊○○結
      證明確（見94年6月2日審判筆錄），是該物品放置地點十
      分隱密且包裝慎重輕易可見其欲隱匿物品內容物之動機，
      綜上二點得見，被告辛○○對於所運輸之物品乃係違法應
      可確信，被告辛○○辯稱不知運送物品違法應無可採。
（三）至被告癸○○則辯稱未將扣案物品交付辛○○，其出海僅
      係為騙取「鬍鬚」之報酬，並伺機報警檢舉云云，然查：
      經證人即澳底海巡隊分隊長甲○○於本院結證稱：我們有
      南部貨主及居中牽線的人，知道是從澎湖出港，也知道船
      名，也知道是癸○○這個人等語（見本院94年6月2日審判
      筆錄）；又經證人即辛○○船上船員乙○○結證稱：1月3
      日我們出海到龜山島附近，開到龜山島外，有一個浮標就
      把它鉤上船，我們船附近有一艘白色的船等語（見本院94
      年6月2日審判筆錄），另證人庚○○、己○○及壬○○均
      結證稱：癸○○所駕駛之船為白色等語（見本院94年8月
      11日審判筆錄），證人乙○○、庚○○、己○○、壬○○
      等人所證述之情節大致相符，可見，被告癸○○之船隻與
      出現在被告辛○○撈取扣案物品地點之船隻顏色特徵相符
      ；再者，被告雖一再辯稱出海僅係伺機報警，然經比對被
      告癸○○於本院94年2月4日訊問筆錄前後供述：「我慢慢
      開到24度50分那邊，我知道他們那邊要走私，我想去到那
      邊，如果看到我就報警」、「電話都是辛○○打給我，我
      根本不知道辛○○會打給我，我的電話根本打不出去，我
      從出港到入港都沒有打過電話。鬍鬚叫我跟一個「小仔」
      聯絡，他說我只要跑這趟回來要給我150萬元，後來扣掉
      油錢的135萬元，他也沒有給我。三貂角那邊有一個雷達
      可以查出我們兩艘船是否曾經如辛○○所說靠的這麼近，
      當時風浪大，不可能靠那麼近，我跟辛○○的距離大約20
      公尺，不可能手摸的到。」、「（問：既然沒有意願要幫
      鬍鬚載運，為何要前往該地點？）我是想說如果被我遇到
      我就要報警。」、「（問：如何報警？）我可以打衛星電
      話。」、「（問：剛才不是說衛星電話無法撥出？)就算
      衛星電話沒有辦法撥出，也可以打手機。」，被告前後供
      述明顯不一，被告初稱所持有之衛星電話無法對外撥號，
      又稱要以衛星電話報警，經訊問提醒後，才改稱若衛星電
      話無法報警也可使用手機，足見其供述明顯矛盾，況依被
      告癸○○所述其事先已知悉該地點進行非法活動，則可於
      任何地點進行報案檢舉行為，無庸千里迢迢自澎湖繞過台
      灣南端海域，再到宜蘭縣龜山島海域之附近，而航行至該
      地點再行報警，是其辯稱其虛以收取十五萬元之油資，佯
      為運毒，而實為報警不足採信，且被告辛○○所持有之衛
      星電話與癸○○所持有之衛星電話確有以代號「小仔」及
      「大仔」之名稱互通紀錄，並且癸○○所持有之衛星電話
      確有撥出至辛○○所持有之衛星電話之紀錄，此有卷附衛
      星電話通聯紀錄2紙在卷可稽，足見被告所有辯稱均無可
      採，至證人即癸○○船上船員己○○、庚○○、壬○○到
      庭時雖均一再證稱在海上航行期間並未丟棄東西，且亦不
      知道該船隻於海上航行方向及經過之地點，對於於海上作
      業之一切詳細過程均未明確證述，然證人庚○○、己○○
      及壬○○均自承當船員共10幾年，證人三人既然擔任船員
      從事海上作業業已10幾年，對於船隻航行之路線及海上作
      業之程序應無不知之理，且該三人因係被告癸○○所僱用
      ，如自承參與丟包，亦恐昭自陷其罪，是證人三人之證詞
      明顯係迴護被告癸○○，應不足作為有利被告癸○○之認
      定。
（三）此外，有扣案之衛星電話（號碼為：000000000000號）及
      （號碼為：000000000000號）各一支，以及通聯紀錄可佐
      ，綜上，被告二人犯行共同運輸第三級毒品K他命已足認
      定，應依法論科。
二、按K他命係毒品危害防制條例第2條第2項第3款規定之第三級
    毒品。核被告二人所為，係犯毒品危害防制條例第4條第3項
    之運輸第三級毒品罪。被告二人持有第三級K他命之低度行
    為，應為運輸之高度行為所吸收，不另論罪。被告二人與綽
    號「阿吉」、「鬍鬚」之年籍姓名不詳之成年男子就運輸K
    他命之犯行，具有犯意聯絡及行為分擔，為共同正犯。查被
    告癸○○前因懲治走私條例先後判處有期徒刑4月及6月（臺
    灣澎湖地方法院89年訴字第42號、臺灣屏東地方法院90年訴
    字第90年834號），並經定執行刑為9年，於92年6月20日執
    行完畢，有臺灣高等法院檢察署刑案紀錄簡覆表在卷可按，
    其於五年之內再犯本件法定本刑為有期徒刑以上之罪，為累
    犯，依法加重其刑。另被告辛○○雖主張本件有毒品危害防
    制條例第17條之適用，然毒品危害防制條例第17條所謂「犯
    第四條第一項至第四項、第五條第一項至第四項前段、第六
    條第一項至第四項、第七條第一項至第四項、第八條第一項
    至第四項、第十條或第十一條第一項、第二項之罪，供出毒
    品來源，因而破獲者，得減輕其刑。」，然本件乃係先查獲
    被告辛○○，而後被告僅供出交貨與伊為被告癸○○，而被
    告被查獲之始至審理期日均否認所載運者為第三級毒品，且
    本件並未另外破獲不法毒品來源，與該條文所規定減輕之要
    件尚有未合，其主張減輕於法無據。爰審酌被告辛○○正值
    青壯之年，為圖不法利益，竟鋌而走險將嚴重危害國人身心
    健康之第三級毒品運輸進入臺灣，所運輸之第三級毒品，數
    量非少，危害社會治安甚大情節非輕，然犯後對於相關運輸
    過程據實一一供述清楚，略見悔意，被告癸○○則自查獲後
    未見悔意，飾詞狡辯，其運輸毒品數大甚大危害社會治安甚
    大，並分別考量二人之品行、智識程度、生活狀況，及其犯
    罪動機、目的、手段，暨犯罪等一切情狀，量處如主文所示
    之刑。
四、扣案之第三級毒品K他命44包（共計毛重56.56公斤），依毒
    品危害防制條例第18條第1項前段宣告沒收銷燬，另扣案衛
    星電話（號碼000000000000號）、（號碼為：000000000000
    號）各一支及通話卡均係供連絡運輸毒品所用之物，均依同
    條例第19條第1項宣告沒收。至扣案癸○○及己○○所有之
    行動電話各1支，無積極證據足認供犯罪所用，爰不宣告沒
    收。
據上論結，應依刑事訴訟法第299條第1項前段，毒品危害防制條
例第4條第3項、第18條第1項前段、第19條第1項，刑法第11條前
段、第28條、第47條，判決如主文。
本案經檢察官吳慧蘭到庭執行職務
中　　華　　民　　國　　94　　年　　8 　　月　　23　　日
                  刑事第二庭審判長法  官  林明山
                                  法  官  謝佩玲
                                  法  官  李毓華
以上正本證明與原本無異。
如不服本判決，應於判決送達後10日內，向本院提出上訴狀。（
需附繕本）
                                  書記官  陳蒼仁
中　　華　　民　　國　　94　　年　　8　　月　　23　　日
附錄法條：
毒品危害防制條例第4條
製造、運輸、販賣第一級毒品者，處死刑或無期徒刑；處無期徒
刑者，得併科新臺幣 1 千萬元以下罰金。
製造、運輸、販賣第二級毒品者，處無期徒刑或 7 年以上有期徒
刑，得併科新臺幣 7 百萬元以下罰金。
製造、運輸、販賣第三級毒品者，處 5 年以上有期徒刑，得併科
新臺幣 5 百萬元以下罰金。
製造、運輸、販賣第四級毒品者，處 3 年以上 10 年以下有期徒
刑，得併科新臺幣 3 百萬元以下罰金。
製造、運輸、販賣專供製造或施用毒品之器具者，處 1 年以上 7
年以下有期徒刑，得併科新臺幣 1 百萬元以下罰金。
前五項之未遂犯罰之。
